臺灣高等法院臺南分院刑事判決
110年度上訴字第77號
                                     110年度上訴字第78號
上  訴  人  臺灣雲林地方檢察署檢察官
上  訴  人  
即  被  告  廖聰文
選任辯護人  陳柏達律師（法扶律師）
被      告  江俊寬
指定辯護人  本院公設辯護人簡松柏
上列上訴人因被告毒品危害防制條例案件，不服臺灣雲林地方法
院108年度訴字第878號、109年度訴字第122號中華民國109年11
月10日第一審判決（起訴案號：臺灣雲林地方檢察署108年度偵
字第4082、6177、5650、6178號、109年度偵字第213號），本院
合併審理並判決如下：
    主  文
原判決關於（一）附表一編號1至3所示廖聰文共同販賣第二級毒
品部分及定應執行刑；（二）附表一編號4所示江俊寬無罪部分
，均撤銷。
上開（一）撤銷部分，廖聰文就附表一編號1至3部分均無罪；上
開（二）撤銷部分，江俊寬犯如附表一編號4「本院判決」欄所
示之罪，處如附表一編號4「本院判決」欄所示之宣告刑及沒收
。
其他（附表二編號1至3認定廖聰文有罪部分、附表一編號4無罪
部分）上訴駁回。
廖聰文附表二編號1至3上訴駁回部分，應執行有期徒刑柒年柒月
。
    犯罪事實
一、廖聰文、江俊寬明知甲基安非他命係毒品危害防制條例第2
    條第2項第2款所定之第二級毒品，未經許可不得販賣、持有
    ，竟各自基於販賣第二級毒品甲基安非他命以營利之犯意，
    分別為以下犯行：
（一）江俊寬基於販賣第二級毒品甲基安非他命以營利之犯意，
      以其所有之門號0000000000號SIM卡搭配OPPO廠牌行動電
      話手機1支，為對外聯絡交易甲基安非他命之工具，而為
      如附表一編號4所示販賣甲基安非他命之行為。
（二）廖聰文基於販賣第二級毒品甲基安非他命以營利之犯意，
      分別為附表二編號1至3所示販賣甲基安非他命之行為。
    嗣於民國108年6月20日上午7時許，經警持臺灣雲林地方法
    院(下稱原審法院）核發之搜索票，至雲林縣○○鄉○○村○○000
    ○00號廖聰文、江俊寬居所地執行搜索，並扣得如附表三所
    示之物。
二、案經臺灣雲林地方檢察署（下稱雲林地檢署）檢察官指揮臺
    南市政府警察局刑事警察大隊移送及自動檢舉偵查起訴。
    理  由
壹、本院審理範圍：
　　檢察官起訴被告江俊寬犯如附表一編號1至3所示販賣第二級
    毒品罪部分，經原審諭知江俊寬有罪部分，檢察官及被告江
    俊寬均未提起上訴，因而確定；另檢察官僅就被告廖聰文被
    訴如附表一編號4所示販賣第二級毒品、被告江俊寬被訴如
    附表一編號4所示販賣第二級毒品罪經原審諭知無罪部分提
    起上訴；被告廖聰文係就被訴如附表一編號1至3、附表二編
    號1至3所示販賣第二級毒品經原審諭知有罪部分提起上訴，
    是本案僅就原審判決諭知被告廖聰文、江俊寬無罪部分及諭
    知被告廖聰文有罪部分，為本院審理範圍，先予指明。
貳、有罪部分：
一、證據能力部分：
（一）按被告以外之人於審判外之陳述，雖不符刑事訴訟法第15
      9條之1至第159條之4之規定，而經當事人於審判程序同意
      作為證據，法院審酌該言詞陳述或書面陳述作成時之情況
      ，認為適當者，亦得為證據；當事人、代理人或辯護人於
      法院調查證據時，知有第159條第1項不得為證據之情形，
      而未於言詞辯論終結前聲明異議者，視為有前項之同意，
      刑事訴訟法第159條之5第1項、第2項定有明文。本判決以
      下所引用具傳聞證據性質之供述證據，因檢察官、被告廖
      聰文、江俊寬及其辯護人於本院準備程序中對本院提示證
      據均同意有證據能力（見本院77號卷第183至189頁、本院
      78號卷第127、131頁），亦未於本案言詞辯論終結前具狀
      聲明異議，本院審酌該等被告以外之人審判外陳述作成時
      之情況，並無不能自由陳述之情形，亦無顯不可信之情狀
      ，且未見有何違法取證或其他瑕疵，而與待證事實具有關
      聯性，本院認為以之作為證據應屬適當，自均得作為證據
      。
（二）另本件所引用卷內非供述證據性質之證據資料，則均無證
      據證明係公務員違背法定程序所取得，亦無顯有不可信之
      情況，且均經本院於審理期日提示而為合法調查，依刑事
      訴訟法第158條之4規定之反面解釋，亦應有證據能力。
二、認定犯罪事實所憑之證據及理由：   
（一）被告江俊寬犯如附表一編號4所示販賣甲基安非他命予證
      人陳奇良部分：
　 1、上開犯罪事實，除據被告江俊寬於警詢、偵訊、原審及本
      院審理中均坦承不諱（見3027號警卷第91至111頁；他542
      號卷第103至111頁；原審878號卷一第251至299頁；6606
      號警卷第3至15頁；他370號卷第183至191頁；偵5650號卷
      第23至28、47至50頁；原審122號卷一第86頁；原審122號
      卷二第272頁；本院77號卷第182、190頁），且核與證人
      陳奇良於108年3月27日警詢時陳稱：「（警方於你租屋處
      房間內查扣的安非他命毒品是向何人購買？）......另外
      1小包是我在108年3月24日晚上20時許，直接到綽號『寬阿
      』男子住處向他購買的。……（你稱108年3月24日20時許向
      江俊寬購買安非他命毒品，請你詳述交易過程？）當時我
      自己騎乘我自己的重機車過去找江俊寬，因為我之前也是
      租屋在附近，所以我知道江俊寬住哪，我就直接到他租屋
      處，到現場後我敲門，江俊寬就開門讓我進去，進門後，
      我問江俊寬有沒有東西，我指的是毒品的意思，江俊寬就
      從客廳衣櫥內拿1小包安非他命毒品給我，我再拿新臺幣4
      千元給他，我拿到毒品後，就離開現場了。」等語（見66
      06號警卷第113至114頁）；及於偵查中供稱：24日週日，
      晚上8點多，在江俊寬的住處，地址我不清楚但也是在○○
      村○○路。我跟他買一包安非他命，他說4,000元。我這次
      扣案的毒品就是跟江俊寬買的。（為何知道要跟江俊寬買
      安非他命？）以前我們就認識了，但當時我還沒施用安非
      他命，我知道他有碰毒品。（你要怎麼跟他聯絡說你要買
      毒品？）他的工作是做二休二，他如果今天不在家，明天
      就在家，所以我都直接去他家找他等語（見他370號卷第2
      04至205頁）之情節相符。嗣證人陳奇良嗣於原審審理中
      仍明確證述其確有向被告江俊寬購買甲基安非他命毒品之
      事實（見原審878號卷一第484至485頁），故證人陳奇良
      就其於108年3月24日有在被告江俊寬住處向被告江俊寬購
      買4,000元甲基安非他命之基本事實，先後供述均屬一致
      ，復與被告之自白相符。
　 2、縱證人陳奇良就與被告江俊寬交易毒品細節（有無由其胞
      兄陳信俞先以電話聯絡後再前往向被告江俊寬購買或直接
      前往被告江俊寬住處購買），於原審審理中證稱：「（你
      跟江俊寬買毒品就108年3月24日那天，你是如何跟江俊寬
      約好要做毒品買賣？）因為我沒有江俊寬的電話，我是委
      託陳信俞打電話給江俊寬，看他在不在家等語（見原審87
      8號卷一第488頁），與其先前所述有所不同，然據證人陳
      奇良供述，其購買毒品之次數不止一次（見原審878號卷
      一第488至489頁），故其就各次究係直接前往被告江俊寬
      住處購買毒品或先以電話聯繫後再前往購買，即有可能產
      生記憶不清或混淆之情形，故證人陳奇良證述其先打電話
      給陳信俞確認被告江俊寬是否在家，非無可能係其他次交
      易毒品之情節，又證人陳奇良曾在被告江俊寬住處居住約
      1、2年，業據證人江俊寬於原審審理中證述在卷（見原審
      878號卷二第313頁），與被告江俊寬頗為熟識，對被告江
      俊寬住處附近環境亦甚熟悉，此亦有證人陳奇良庭繪江俊
      寬住處格局配置圖（見原審878號卷一第505頁）附卷可佐
      ，故其於警詢、偵查中證述直接去找被告江俊寬購買甲基
      安非他命實屬合理，而仍得以採信。至證人陳信俞於原審
      審理中雖證稱：日期我不記得，我有印象是我弟弟叫我打
      電話給江俊寬，聯絡好就可以去了等語(見原審878號卷二
      第338頁），然其既證述日期已不記得，則其打電話給被
      告江俊寬之日期是否為108年3月24日該日或其他日期，自
      有疑義，亦不能因108年3月24日當天證人陳信俞並無與被
      告江俊寬通聯之紀錄，即推翻證人陳奇良當天確有向被告
      江俊寬購買第二級毒品之事實。被告江俊寬之任意性自白
      應與事實相符，堪以採信。 
（二）附表二編號1至3所示之被告廖聰文販賣第二級毒品部分：
   1、被告廖聰文於原審及本院審理中雖均否認有如附表二編號
      1至3所示之販賣甲基安非他命予黃資麟犯行。然被告廖聰
      文於108年7月15日警詢及檢察官訊問時，除均坦認上揭犯
      行外，並供述：「（江俊寬於警詢筆錄中稱，販賣的安非
      他命毒品都是你與藥頭接洽購買的，是否屬實？你有無意
      見？）屬實，都是我跟綽號「猴厲嗨」的男子接洽購買的
      。……（江俊寬於警詢筆錄中稱，你向藥頭購買毒品的錢，
      都是你與他兩人一同出資或由他個人出資，再由你本人向
      藥頭聯繫購買的，是否屬實？你有無意見？）屬實，沒有
      意見。」、「（你與江俊寬到底是一起賣毒品？還是你們
      各別賣？）我們一起去拿毒品回來，但各自拿去賣。」等
      語（見3027號警卷第15至16頁；偵4082號卷第70頁），是
      以被告廖聰文於警詢及偵查中已坦認自己確有單獨販賣甲
      基安非他命毒品之犯罪事實，且被告廖聰文並不否認警詢
      筆錄及檢察官訊問筆錄自白之任意性（見原審878號卷一
      第256頁），復經原審法院勘驗被告廖聰文於108年8月19
      日檢察官訊問時之偵訊光碟，其當庭坦認販賣甲基安非他
      命給黃資麟之犯行後，固於檢察官訊問末段向檢察官請求
      交保，但其面對檢察官陳述時之語氣平和，精神良好等情
      ，堪認其自白確係出於任意性。
   2、此外，證人黃資麟於警詢、偵查及原審審理中亦明確證述
      其確有於如附表二編號1至3所示之時間、地點向被告廖聰
      文購買毒品之事實，其於警詢時證稱：（你總共跟廖聰文
      購買幾次第二級毒品安非他命？）總共3次。（你們交易
      的毒品的時間、次數、數量為何？）第一次在108年2月上
      旬某日晚上約20時許，在雲林縣○○鄉○○村的7-11便利商店
      旁停車場，這次跟他買五百元的安非他命，是他老ㄟ本人
      前來交易的。第二次在3月底某日晚上20時許，在雲林縣○
      ○鄉○○村的7-11便利商店旁停車場，這次跟他買一千元的
      安非他命，是他老ㄟ本人前來交易的。第3次5月初某日晚
      上20時許，在雲林縣○○鄉○○村的7-11便利商店旁停車場，
      這次跟他買五百元的安非他命，是他老ㄟ本人前來交易的
      等語（見3027號警卷第53至54頁）；另於偵查中證稱：10
      8年5月底，不確定哪一天。是5月20幾日，不知道週幾，
      都是晚上。我都在○○鄉○○村的7-11前面的停車場那邊，我
      都開車過去，他騎機車過去，那次我向他買500元的安非
      他命。（你在警察局還說你在108年2月上旬8點多，3月底
      晚上8點多，都有在○○村的7-11停車場跟「老的」的人買
      五百及一仟元的安非他命？）對。（為何這兩次你會記得
      ？）因為我只跟「老的」的人拿過三次安非他命等語（見
      他542號卷第14至15頁）；再於原審審理中證稱：其曾向
      廖聰文購買3次毒品，第1次在108年2月上旬某日晚上約8
      時許、第2次在3月底某日晚上8時、第3次在5月間某日晚
      上8時許，地點均在雲林縣○○鄉○○村7-11便利商店旁停車
      場，分別購買500元、1千元、500元的安非他命，均是廖
      聰文本人前來交易的等語（見原審878號卷一第359至403
      頁），核與前揭被告廖聰文之任意性自白相符。此外，復
      有原審法院108年聲搜字第392號搜索票、臺南市政府警察
      局刑事警察大隊搜索扣押筆錄、扣押物品目錄表、扣押物
      品收據各1份（見3027號警卷第17至25頁）在卷可參，並
      有如附表3所示被告廖聰文所有之扣押物可佐。是被告廖
      聰文任意性自白與上揭其他證據相合而足認與事實相符，
      自得為證據。
   3、至被告廖聰文雖辯稱其於警詢及檢察官訊問中之自白係因
      當時遭受羈押，為求獲釋而認罪，該自白是「隨便亂講」
      云云（見原審878號卷一第97頁）。然觀之被告廖聰於警
      詢時否認曾賣毒品給不特定人；又其於檢察官訊問中亦主
      張其與被告江俊寬係各自販賣，其不清楚被告江俊寬是否
      賣毒給陳信俞等語（見3027號警卷第16頁；偵4028號卷第
      70頁），可認其於警詢、偵查中之回答，均係經過思慮後
      才回答，並非如其所辯係因欲獲釋而隨便回答，是被告廖
      聰文前揭所辯，顯屬事後卸責之詞，不足採信。再者，被
      告廖聰文於108年8月19日獲釋，有臺灣高等法院被告前案
      紀錄表在卷可參，其於同年11月20日檢察官傳喚到庭接受
      訊問時供稱：「（你為何要幫江俊寬運送毒品？）因為我
      可以因此獲得毒品施用。後來我賣給黃資麟3次，此部分
      已經另案起訴。」等語（見偵5650號卷第50頁），即被告
      廖聰文於羈押獲釋後3月餘，經傳喚到庭，猶坦承因可獲
      得毒品施用而自行販賣甲基安非他命3次給黃資麟之犯行
      等情，益見其上揭所辯，實無可採。
   4、又證人黃資麟於向被告廖聰文購買甲基安非他命前，已有
      施用同一毒品，並經執行觀察、勒戒及強制戒治之經驗，
      且取自被告廖聰文提供之毒品，經施用後，其可確認為甲
      基安非他命，而其於108年6月20日即其於本件接受警詢之
      日，經警採尿送驗結果，呈安非他命及甲基安非他命之陽
      性反應，而經雲林地檢署檢察官以108年度毒偵字第941號
      為緩起訴處分確定等情，業據證人黃資麟證述可佐（見原
      審878號卷一第387頁），並有臺南市政府警察局刑事警察
      大隊偵辦毒品危害防制條例案送驗尿液編號及年籍對照表
      、台灣檢驗科技股份有限公司濫用藥物實驗室108年7月9
      日濫用藥物檢驗報告（編號：KH/2019/00000000）各1份
      （見3027號警卷第75至77頁）、臺灣高等法院被告前案紀
      錄表、臺灣高等法院在監在押全國紀錄表在卷可參（見原
      審878號卷一第147至155頁），可見證人黃資麟確有購買
      甲基安非他命之需求，且依其自身經驗亦能證實購入毒品
      之類別，足認證人黃資麟證述被告廖聰文上揭販賣甲基安
      非他命之犯行，應屬可信。
   5、被告江俊寬供稱其與被告廖聰文同住處所之房租、水電費
      及兩人餐食費均由其支付，其亦有支付被告廖聰文之生活
      費，其販賣毒品所得則用以支付上開費用，且其未向被告
      廖聰文索討欠款，被告廖聰文亦無錢可還，其曾見被告廖
      聰文自行販賣毒品給其所不認識之他人等語（見原審878
      號卷一第269、280、295頁；原審122號卷二第203頁），
      核與被告廖聰文自承其與被告江俊寬同住時，房租係被告
      江俊寬支付，其亦曾向被告江俊寬索取生活費用及餐費等
      情（見606警卷第6頁；他370號卷第132頁；原審122號卷
      二第217頁），及證人黃資麟於原審審理中證述係因同在
      六輕工業區從事鷹架工作而相識被告廖聰文，但不認識被
      告江俊寬等語（見原審878號卷一第362至363、382頁）相
      合。是被告廖聰文就附表二各編號所示販賣甲基安非他命
      給黃資麟3次犯行，應屬被告廖聰文自行為之並將所得歸
      己之行為，應可認定。　　　
（三）按販賣毒品之所謂販賣行為，係行為人基於營利之目的，
      而販入或賣出毒品而言。販賣毒品者，其主觀上須有營利
      之意圖，且客觀上有販賣之行為，即足構成，至於實際上
      是否已經獲利，則非所問，即於有償讓與他人之初，係基
      於營利之意思，並著手實施，而因故無法高於購入之原價
      出售，最後不得不以原價或低於原價讓與他人時，仍屬販
      賣行為。必也始終無營利之意思，以原價或低於原價有償
      讓與他人，方難謂為販賣行為，而僅得以轉讓罪論處（最
      高法院93年度台上字第1651號、94年度台上字第5317號判
      決意旨參照）。又按毒品危害防制條例所規定之販賣毒品
      罪，雖未明示「營利之意圖」為其犯罪構成要件，然「販
      賣」一語，在文義解釋上當然已寓含有買賤賣貴，而從中
      取利之意思存在，且從商業交易原理與一般社會觀念而言
      ，販賣行為在通常情形下，仍係以牟取利益為其活動之主
      要誘因與目的；衡以毒品之非法交易向為政府查禁森嚴且
      重罰不寬貸之行為，為一般民眾普遍認知之事，倘非有利
      可圖，絕無平白甘冒被查緝重罰之高度風險，而單純代無
      深切交情之人購買毒品之理。又販賣毒品本非可公然為之
      ，亦無公定價格，容易分裝並增減份量，而每次買賣之價
      量，可能隨時依雙方關係深淺、資力、需求量及對行情之
      認知、來源是否充裕、查緝是否嚴緊、購買者被查獲時供
      述購買對象之可能風險之評估等，而異其標準，非可一概
      論之，而販賣之利得，除經承認犯行，或帳冊、價量均臻
      明確外，委難察得實情，縱未確切查得販賣賺取之實際差
      價，但除別有事證，足認係按同一價格轉讓，確未牟利外
      ，尚難執此認為非法販賣之事證有所不足，致知過坦承者
      難辭重典，飾詞否認者反得逞僥倖，而失情理之平。惟販
      賣毒品之人從價差或量差中牟利之方式雖異，然其販賣目
      的在意圖營利則同一，堪認販賣者購入甲基安非他命之價
      格必較其售出之價格低廉，或係以同一價格而減少甲基安
      非他命之份量，而從中賺取差額利潤圖利之意圖及事實，
      此應屬合於論理法則，且不違背社會通常經驗之理性判斷
      。查被告廖聰文、江俊寬為智識正常之成年人，且有施用
      第二級毒品甲基安非他命之犯罪行為或紀錄，對於上情應
      有相當認知，又被告廖聰文供稱：「我前後跟綽號『猴厲
      嗨』的男子前後共交易大約4次，我每次都跟他購買3錢的
      安非他命，金額不等，總共大約跟他買了新臺幣4萬元。
      」等語（見3027號警卷第10頁），即1萬元可購得3錢重之
      甲基安非他命，但被告江俊寬係以每半錢4,000元之價格
      販賣給證人陳信俞，其間顯有相當之價差及利潤甚明。另
      被告廖聰文與所販賣毒品對象之人即黃資麟間，交情普通
      ，日常少有往來，亦未曾至彼此居處，為證人黃資麟證述
      在卷（見原審878號卷二第381至382頁），則被告廖聰文
      倘無從中賺取買賣價差牟利之意圖及事實，豈會甘冒重典
      之危而涉險交易毒品，是被告廖聰文、江俊寬主觀上均應
      有單獨販賣毒品以營利之意圖至明。
（四）綜上所述，被告廖聰文所辯並無可採，堪認被告廖聰文於
      偵查中之自白、被告江俊寬於偵查及本院審判中之自白，
      均核與事實相符，應可採信，復有上揭其他證據為佐，故
      被告江俊寬、廖聰文上揭單獨販賣第二級毒品甲基安非他
      命之事證明確，足以認定。　　
三、論罪及刑之加重、減輕：
（一）按行為後法律有變更者，適用行為時之法律，但行為後之
      法律有利於行為人者，適用最有利於行為人之法律，刑法
      第2條第1項定有明文。此乃規範行為後法律變更所生新舊
      法比較適用之準據法，該條規定所稱「行為後法律有變更
      者」，係指犯罪構成要件有擴張、減縮，或法定刑度有變
      更等情形，故行為後應適用之法律有上述變更之情形者，
      法院應綜合其全部罪刑之結果而為比較適用。查本案被告
      廖聰文、江俊寬行為後，毒品危害防制條例第4條、第17
      條業於109年1月15日經總統以華總一義字第10900004091
      號令修正公布，並自同年7月15日生效施行。茲就與被告
      等有關者比較如下：
   1、修正前之毒品危害防制條例第4條第2項規定：「製造、運
      輸、販賣第二級毒品者，處無期徒刑或七年以上有期徒刑
      ，得併科新臺幣一千萬元以下罰金。」，嗣修正為：「製
      造、運輸、販賣第二級毒品者，處無期徒刑或十年以上有
      期徒刑，得併科新臺幣一千五百萬元以下罰金。」。經比
      較修正前後之法律，新法提高有期徒刑最低度，並提高得
      併科罰金金額之上限，並未較有利於被告等。
   2、修正前之毒品危害防制條例第17條第2項規定：「犯第4條
      至第8條之罪於偵查及審判中均自白者，減輕其刑」，嗣
      修正為：「犯第4條至第8條之罪於偵查及歷次審判中均自
      白者，減輕其刑」，核其修法理由，係考量原立法之目的
      ，在使前述毒品案件之刑事訴訟程序儘早確定，當以被告
      於歷次審判中均自白犯罪者，始足當之，而所謂歷次審判
      中均自白，係指歷次事實審審級（包括更審、再審或非常
      上訴後之更為審判程序），且於各該審級中，於法官宣示
      最後言詞辯論終結時，被告為自白之陳述而言。經比較修
      正前後之法律，新法對於適用減輕其刑之要件較為嚴格，
      並未較有利於被告廖聰文、江俊寬。
   3、經綜合比較，被告廖聰文、江俊寬行為後之法律未較有利
      於行為人，自應依刑法第2條第1項前段之規定，適用被告
      廖聰文、江俊寬行為時之法律論處。
（二）按甲基安非他命係屬毒品危害防制條例第2條第2項第2款
      所列之第二級毒品，故核被告廖聰文如附表二編號1至3所
      為，均係犯修正前毒品危害防制條例第4條第2項之販賣第
      二級毒品罪，共三罪；被告江俊寬如附表一編號4所為，
      係犯修正前毒品危害防制條例第4條第2項之販賣第二級毒
      品罪。又被告廖聰文、江俊寬各自非法持有第二級毒品甲
      基安非他命之低度行為，均為其等進而販賣之高度行為所
      吸收，均不另論罪。又被告廖聰文所犯上揭各罪，犯意各
      別，行為不同，應分論併罰。
（三）刑之加重、減輕部分：
   1、公訴意旨認被告廖聰文前因施用第二級毒品案件，經原審
      法院先後以107年度易字第385號、107年度虎簡字第201號
      各判處有期徒刑3月確定，並以107年度聲字第773號裁定
      應執行有期徒5月確定，於107年11月16日易科罰金執行完
      畢，而認屬累犯。惟被告廖聰文上揭罪刑，係於107年11
      月16日經准易科罰金分期繳納，而於108年5月29日執行完
      畢等情，有被告廖聰文之臺灣高等法院被告前案紀錄表在
      卷可參，即被告廖聰文上揭罪刑執行完畢日係在附表二編
      號1、2犯行之後，另附表二編號3之犯行雖發生於000年0
      月間某日，但無證據認定係於同月29日後所犯，依罪疑有
      利被告之原則，應認均不合於刑法第47條第1項累犯加重
      之規定。
   2、被告江俊寬所犯如附表一編號4所示販賣第二級毒品罪，
      其於偵查及審判中均自白犯罪，應依修正前毒品危害防制
      條例第17條第2項規定，減輕其刑。另按毒品危害防制條
      例第17條第1項所謂「供出毒品來源，因而查獲」，係指
      被告翔實供出毒品來源之具體事證，因而使有偵查（或調
      查）犯罪職權之公務員知悉而對之發動偵查（或調查），
      並因而查獲者而言。而其中所言「查獲」，除指查獲該其
      他正犯或共犯外，並兼及被告所指其毒品來源其事。是倘
      該正犯或共犯已因另案被查獲，惟其被查獲之案情與被告
      供出毒品之來源無關，或有偵查（或調查）犯罪之公務員
      已有確切之證據，足以合理懷疑該被查獲之人為被告所供
      販賣毒品來源之人，即與上開規定不符，無其適用之餘地
      （見最高法院103年度台上字第1382號判決意旨），查被
      告江俊寬係於108年6月20日第一次警詢筆錄中供述其毒品
      來源為被告廖聰文（見3027號警卷第91至111頁），但依
      臺南市政府警察局刑事警察大隊109年3月5日南市警刑大
      偵五字第1090113854號函附之職務報告、秘密證人A1於10
      8年4月7日警詢筆錄及指認犯罪嫌疑人紀錄表等文件（見
      原審122號卷一第107至125頁）顯示，該秘密證人早於108
      年4月7日即指證被告江俊寬之毒品來源為被告廖聰文，且
      其亦曾親見被告廖聰文至特定地點拿取毒品等情，足見該
      秘密證人之指證並非全然傳聞，而另有親見之實據，已足
      使實施調查犯罪之公務員合理懷疑被告廖聰文即為被告江
      俊寬販賣毒品之來源，並據以聲請原審法院核發108年聲
      監字第156號通訊監察書（監察期間為108年4月13日至同
      年5月12日）對被告廖聰文使用之門號0000000000號實施
      通訊監察，有該通訊監察書及門號之通聯調閱查詢單在卷
      可佐（見3027號警卷第37、131頁）。故被告江俊寬雖供
      出毒品來源，但實施調查犯罪之公務員既早有知悉及合理
      懷疑，自非合於毒品危害防制條例第17條第1項之寬減其
      刑之規定。另被告廖聰文雖供稱其毒品來源為「猴厲嗨」
      之人，但依雲林地檢署109年1月6日雲檢永宙108偵4082字
      第1099000353號函文、臺南市政府警察局刑事警察大隊10
      9年1月8日南市警刑大偵五字第1090006261號函暨所附之
      職務報告（見原審878號卷一第199至205頁），並未因其
      供述而查獲其他共犯或正犯等情，亦不符上揭寬減規定之
      適用，均併敘明。
   3、再按有無刑法第59條酌減其刑之適用，應就被告犯罪行為
      時之情狀為觀察，再法院為避免刑罰過於嚴苛，於情輕法
      重之情況下，應合目的性裁量而有適用刑法第59條酌量減
      輕被告刑度之義務。又於適用刑法第59條酌量減輕其刑時
      ，並不排除同法第57條所列舉10款事由之審酌（最高法院
      70年度第6次刑事庭會議決議參照）。查被告江俊寬為滿
      足其施用毒品所需及生活費用，而販賣毒品給他人，客觀
      上並無犯罪情狀顯可憫恕之處，且被告江俊寬上揭犯行，
      經依修正前毒品危害防制條例第17條第2項減輕其刑後，
      已減為3年6月以上有期徒刑，並無科以最低度刑仍嫌過重
      之情，尚無刑法第59條規定之適用。
參、無罪部分：
一、公訴意旨略以：被告廖聰文與被告江俊寬意圖營利，基於販
    賣第二級毒品甲基安非他命之犯意聯絡，於如附表一編號1
    至4所示時、地，共同販賣第二級毒品甲基安非他命，因認
    被告廖聰文就附表一編號1至4所示部分，涉犯修正前毒品危
    害防制條例第4條第2項之販賣第二級毒品罪嫌云云。
二、按有罪之判決書應於理由內記載認定犯罪事實所憑之證據及
    其認定之理由，刑事訴訟法第310條第1款定有明文。而犯罪
    事實之認定，係據以確定具體的刑罰權之基礎，自須經嚴格
    之證明，故其所憑之證據不僅應具有證據能力，且須經合法
    之調查程序，否則即不得作為有罪認定之依據。倘法院審理
    之結果，認為不能證明被告犯罪，而為無罪之諭知，即無同
    法第154條第2項所謂「應依證據認定」之犯罪事實之存在。
    因此，同法第308條前段規定，無罪之判決書只須記載主文
    及理由。而其理由之論敘，僅須與卷存證據資料相符，且與
    經驗法則、論理法則無違即可，所使用之證據亦不以具有證
    據能力者為限，即使不具證據能力之傳聞證據，亦非不得資
    為彈劾證據使用。故無罪之判決書，就傳聞證據是否例外具
    有證據能力，本無須於理由內論敘說明（最高法院100年度
    台上字第2980號、第5282號判決意旨參照），是本判決無罪
    部分所引用被告廖聰文以外之人於審判外之言詞或書面陳述
    ，即不受證據能力有無之限制，合先敘明。
三、次按被告之自白，非出於強暴、脅迫、利誘、詐欺、疲勞訊
    問、違法羈押或其他不正之方法，且與事實相符者，得為證
    據；又被告或共犯之自白，不得作為有罪判決之唯一證據，
    仍應調查其他必要之證據，以察其是否與事實相符；而不能
    證明被告犯罪者，應諭知無罪之判決，刑事訴訟法第156條
    第1、2項、第301條第1項分別定有明文。又認定不利於被告
    之事實，須依積極證據，苟積極證據不足為不利於被告事實
    之認定時，即應為有利於被告之認定，更不必有何有利之證
    據；另認定犯罪事實所憑之證據，雖不以直接證據為限，間
    接證據亦包括在內，然而無論直接或間接證據，其為訴訟上
    之證明，須於通常一般之人均不致有所懷疑，而得確信為真
    實之程度者，始得據為有罪之認定，倘其證明尚未達於此一
    程度，而有合理性懷疑存在時，即不得遽為被告犯罪之認定
    。再按刑事訴訟法第161條第1項規定：檢察官就被告犯罪事
    實，應負舉證責任，並指出證明之方法。因此，檢察官對於
    起訴之犯罪事實，應負提出證據及說服之實質舉證責任。倘
    其所提出之證據，不足為被告有罪之積極證明，或其指出證
    明之方法，無從說服法院以形成被告有罪之心證，基於無罪
    推定之原則，自應為被告無罪判決之諭知（最高法院30年上
    字第816號、76年台上字第4986號、92年台上字第128號判決
    先例意旨參照）。次按共犯之不利陳述具有雙重意義，一方
    面係就自己犯罪之事實為自白，另方面則為對於其他共犯之
    犯罪事實為陳述。於後者，基於該類陳述有因分散風險利益
    、推諉卸責等誘因所生之虛偽蓋然性，因此，在共犯事實範
    圍內，除應依人證之調查方式調查外，尤須有補強證據擔保
    其真實性，其陳述始能成為對其他被告論處共犯罪刑之證據
    。即使其中一名共同正犯之自白（即自己犯罪事實）已經符
    合補強法則之規定，而予論處罪刑，仍不得僅以該認罪被告
    自白之補強證據延伸作為認定否認犯罪之其他被告有罪之依
    據，必須另有其他證據作為補強；又兩名以上共犯之自白，
    不問是否屬於同一程序（共同被告）或有無轉換為證人訊問
    ，即令所述內容一致，因仍屬共犯自白之範疇，究非自白以
    外之其他必要證據。必一共犯之自白先有補強證據，而後始
    得以該自白作為其他共犯自白之補強證據，殊不能逕以數共
    犯之自白相互間作為證明其中一方所自白犯罪事實之補強證
    據，或作為另一共犯犯罪判斷之唯一依據（最高法院109年
    度台上字第1666號判決意旨參照）。
四、公訴意旨認被告廖聰文涉有上揭犯行，係以被告廖聰文、被
    告江俊寬之供述及如附表一編號1至4所示購毒者之證述為據
    。訊據被告廖聰文堅決否認上開4次犯行，並辯稱：伊向高
    雄藥頭購買的甲基他非他命是伊與江俊寬一起施用，江俊寬
    是否有另外賣出或轉出伊不知情等語。經查：
（一)被告廖聰文於108年7月15日警詢供稱：「（江俊寬於警詢
     筆錄中稱，你與江俊寬向上游藥頭購得的毒品後，由你與
     他兩人各自將毒品賣給不特定人，所得利益由賣出的人取
     得，是否屬實？你有無意見？）屬實，沒有意見。」等語
     （見3027號警卷第16頁）；於同日偵查中供稱：「（你與
     江俊寬到底是一起賣毒品？還是你們各別賣？）我們一起
     去拿毒品回來，但各自拿去賣。那是江俊寬拿屬於他的毒
     品，因為不可能把毒品放在外面，江俊寬跟我一起拿回來
     ，他進房間拿他的東西，不是我的。江俊寬是進房間，我
     去接洽拿回來的東西，我跟他的東西是分開的，至於江俊
     寬有無賣東西給陳信俞我不清楚。」等語（見偵4082號卷
     第70頁）。核與證人即被告江俊寬於警詢時供稱：「因為
     我不知運藥頭的聯絡方式，所以有時候都是我出錢或我們
     兩個人一起出錢再向藥頭購買毒品，再轉賣給其他人。（
     你販賣毒品所取得不法利益，如何分配？）毒品購入之後
     ，如果有藥腳跟我們購買毒品，看是誰聯絡賣出的，就由
     誰先拿販賣毒品的錢，並沒有特別分配獲利比例。」等語
     （見3027號警卷第101頁）之情節相符。
（二)又依證人即被告江俊寬於原審審理中證述：陳信俞、陳奇
     良跟我買毒品時，都是跟我交易，錢是交給我。廖聰文都
     知道，是我跟他講的。錢我要拿去繳房租。我賣完都會跟
     廖聰文講。一開始要賣之前沒有跟廖聰文講，是決定要賣
     ，賣完之後再跟廖聰文講，因為他賣我也不知道，他賣完
     才跟我講。第1次(108年2月3日過年時)賣後我才跟他講，
     賣完後他下班回來，我才跟他講我已經有賣。剩下的他都
     知道。（你要賣陳信俞之前，有無問廖聰文這可不可以賣
     或是你要賣或兩人討論要如何賣賺錢？）沒有。(所以是你
     自己決定要賣陳信俞？)因為我跟陳信俞兩人之前曾經住過
     同一間房子。（你跟陳信俞交情如何不管，但是陳信俞要
     跟你買，是否是你決定要賣給他？）對，當時是那樣。(10
     8年2月3日那次你賣給陳信俞4仟元，4仟元你就拿著繳房租
     ，所以你也沒有分給廖聰文？)是。(以時間點來問，第2次
     108年3月6日中午，你剛說廖聰文沒有回去，陳信俞先打電
     話給你，你決定要賣安非他命給他，你交毒品給陳信俞後
     ，你有無跟廖聰文講？)他也知道，他下班回來我都有跟他
     講。（他何時下班？）晚上下班回來。（他離開廠區4點多
     他回到家，你才跟他講？）是，有的他也有看過。（那次
     他不在？）不在。(你事後有跟他講的？)是。（這4仟元你
     有無分給他？）沒有。（這4千元也是你拿著？）是。（你
     要賣陳信俞中午這次，之前有無先跟廖聰文聯絡，問廖聰
     文要不要賣給他？）不用。（你自己就決定？）毒品廖聰
     文拿回來都會放在我那邊，他自己要用或賣給別人才會跟
     我拿。(所以他拿他的份量去，你留你的份量？)是。（所
     以你賣陳信俞、陳奇良的這幾次安非他命都是放在你那邊
     你分的份量？）都是他拿回來給我的。(你們的份量是否有
     分開，他要的份量及要賣別人的他有拿走？)他跟我拿，再
     拿去給別人，拿錢回來再給我。（你的意思是說他拿去給
     別人的，有拿錢的會交給你？）因為我要繳房租，還要生
     活費，還有他的生活費。(所以你賣給陳信俞、陳奇良的毒
     品都是你身上的，不需要跟廖聰文拿？)廖聰文拿毒品回來
     就交給我，但我都有跟廖聰文講。（108年3月6日中午這次
     你是等廖聰文下班才跟他講，也沒有拿錢給他？）是。(賣
     給陳信俞還有1次108年3月12日下午5時7分，你們講完電話
     後，陳信俞去你住的地方，你交毒品給他，這次廖聰文有
     無在家？)因為有的他有在，有的他不在。(你分不清楚？)
     是。(過程也是你從你的毒品拿給陳信俞或是你有進去別的
     地方拿毒品？)沒有。（就是你拿你身上的毒品給陳信俞？
     ）是。(108年3月12日這次也是賣4仟元，你不記得廖聰文
     是否在家，但你確定你事後有跟廖聰文講？)他都知道。（
     你有無交錢給廖聰文？）沒有。（108年3月24日陳奇良那
     次，這次陳奇良跟你聯絡，也是賣4仟元，也是一樣的過程
     ，你事先不用經過廖聰文同意？）是，這是他哥哥叫他來
     拿的。（你要賣之前都是由你決定，你不需要問過廖聰文
     ，你們已經分好，你吃你的，你賣你的，錢在你那邊，只
     不過是你會跟他講而已？）都要跟他講。（所以你之前有
     跟檢察官及審判長講說你賣毒品時，有進去房間跟廖聰文
     拿毒品，因為毒品在他那邊，這是有講錯或是怎樣？）沒
     有，有的在他那邊，我要去跟他拿，因為他剛拿回來而已
     。（是還沒分好的時候？）是，我要先去跟他拿。(這4次
     裡面是哪次還沒分好，你要進去跟廖聰文拿毒品？)我忘記
     了。(這樣來講，藥腳陳信俞、陳奇良他們買毒品這4次都
     是先跟你聯絡，由你來決定要賣或不賣他們，事後你會跟
     廖聰文講，但是錢你也不會分給廖聰文，因為你要繳房租
     或生活費？)是。(你賣毒品給陳信俞或陳奇良，有無需要
     廖聰文的同意？)我都賣完才跟他講，因為陳信俞、陳奇良
     都曾經住我那裡，住了一、兩年，他們剛來沒房子，只有
     我在那邊有租房子，我大哥也在那邊過世。(你跟廖聰文兩
     人毒品買回來之後是如何分的？)買回來後廖聰文拿給我，
     他需要時在跟我拿，我就拿1包給他，都沒有跟他拿錢。（
     廖聰文都沒有出到錢？）有的是他自己出錢的，他有時出
     幾千元而已，變成不夠我出。（你之前講過陳信俞跟你買
     時，你有去廖聰文的房間拿安非他命給陳信俞？）有。（
     這樣是幾次？）1次而已。(是哪1次？)我忘記是哪1次等語
     （見原審878號卷二第302至313頁）。
（三)是依證人即被告江俊寬於原審之證述，其可自行決定毒品
     是否要出售給何人及售價為何，出售前無須與被告廖聰文
     商量，出售後亦無須將價金交給或分給被告廖聰文，而是
     自行支配，縱其證稱其事後均會告知被告廖聰文，故被告
     廖聰文均會知情，或稱其中一次曾至被告廖聰文房間拿毒
     品，然應不能僅以被告廖聰文知情或事後獲告知，即認定
     被告廖聰文就被告江俊寬如附表一編號1至4各次販賣毒品
     行為，均具有犯意聯絡。否則，依同一標準，被告廖聰文
     如附表二編號1至3所示出售甲基安非他命給證人黃資麟等
     犯行，共同被告江俊寬亦供稱或證稱被告廖聰文事後有告
     知其上情，豈非亦應認定被告江俊寬同為共同正犯，而此
     顯然不合情理。故就附表一編號1至4犯行部分，應認共同
     被告江俊寬係單獨販賣第二級毒品，被告廖聰文並無該部
     分販賣第二級毒品犯行。
（四)再者，被告廖聰文雖曾於108年7月15日、108年8月19日偵
     訊時就被告江俊寬販賣毒品給證人陳信俞、陳奇良部分表
     示認罪（見偵4082號卷第71頁、偵6178號卷第46頁），然
     觀之該二日先後筆錄內容，被告廖聰文於108年7月15日係
     供述：「（你與江俊寬到底是一起賣毒品？還是你們各別
     賣？）我們一起去拿毒品回來，但各自拿去賣。（為何陳
     信俞提到有一、兩次，陳信俞找江俊寬買毒品的時候，陳
     信俞把買毒品的錢交給江俊寬，江俊寬再把錢拿到你的房
     間内，從你的房間把毒品拿出來交給陳信俞？）那是江俊
     寬拿屬於他的毒品，因為不可能把毒品放在外面，江俊寬
     跟我一起拿回來，他進房間拿他的東西，不是我的。（所
     以你也知道江俊寬在賣毒品？）江俊寬是進房間，我去接
     洽拿回來的東西，我跟他的東西是分開的，至於江俊寬有
     無賣東西給陳信俞我不清楚。（為何江俊寬說有的時候，
     他是幫你賣而已，因為毒品是你的，他只是進去拿錢給你
     ，你再拿毒品給他？）這個我不清楚他拿給誰，江俊寬有
     去跟我拿對啦！（為何你會跟江俊寬一起買毒品？）因為
     我們住一起，都在吸食毒品。（江俊寬有幫你賣過毒品嗎
     ？）我不知道耶，因為我接東西回來，我們就分開了，有
     時候他跟我拿，是不是幫我賣，我不知道。（為何陳信俞
     說每次去你們那邊買毒品的時候，都是江俊寬跑到你房間
     ，再把毒品拿出來？）因為我與江俊寬合租的地方，只有
     一間房間，一間客廳，不可能買的毒品放在客廳，所以他
     要進去房間拿。（江俊寬說108年3月6日、3月12日他賣給
     陳信俞的毒品，是直接拿你的安非他命出來賣給陳信俞的
     ，意思就是他幫你賣的，這部分有無意見？）沒有。不會
     講，因為我們住在一起，東西放在一起，如果他拿我的東
     西去賣，我也要承認，因為毒品就是放在一起，他這樣講
     的話，我要承認。」等語（見偵4082號卷第69至71頁）；
     另於108年8月19日則供述（108年2月3日10時至11時許，你
     有無跟江俊寬一起賣毒品給陳信俞？）沒有。（提示監聽
     譯文2019年2月3日下午8時8分至10時22分，是否江俊寬跟
     陳信俞的通話，你是否有與江俊寬共同販賣毒品？）這部
     分我不知情。（是否承認108年2月3日跟江俊寬共同販賣毒
     品？）不承認。（提示監聽譯文2019年3月6日上午11時09
     分至11時47分，是否江俊寬跟跟陳信俞的通話，你是否有
     與江俊寬共同販賣毒品？）這部分我承認，毒品是我去拿
     回來的沒錯，因為我出工，他出錢，毒品江俊寬要怎麼使
     用，我無法過問等語（見偵6178號卷第44至45頁）。是由
     該二日被告廖聰文偵訊筆錄之前後供述可知，被告廖聰文
     一再供稱就被告江俊寬出售毒品部分，係由被告江俊寬自
     行決定，並未與其商議，此與前揭證人江俊寬之證述亦屬
     相符，可知被告廖聰文之所以為上開認罪之表示，僅係因
     被告江俊寬有拿其取得之毒品去販賣給他人，並非真正承
     認其與被告江俊寬就販賣第二級毒品具有犯意聯絡，是被
     告廖聰文上開自白，尚難認確與事實相符。
（五)此外，在被告廖聰文共犯事實範圍內，證人即被告江俊寬
     之證述仍須有補強證據擔保其真實性，其陳述始能成為對
     被告廖聰文論處共犯罪刑之證據，然依前揭說明，被告江
     俊寬之證述已難認定被告廖聰文有共同販賣第二級毒品之
     犯罪事實，另被告廖聰文之自白亦顯有疑義，二者難以相
     互補強而認定被告廖聰文之自白或被告江俊寬之證述與事
     實相符。又依證人即購毒者陳信俞、陳奇良之證述，其等
     均係和被告江俊寬接洽、交易甲基安非他命毒品，並未曾
     供述係與被告廖聰文進行交易。而觀之卷附通聯譯文，亦
     僅有被告江俊寬與證人陳信俞有關於交易毒品之通話，被
     告廖聰文亦未曾與證人陳信俞或陳奇良有關於交易毒品之
     通話，亦即並無其他證據可以證明被告廖聰文就如附表一
     編號1至4所示被告江俊寬販賣第二級毒品與證人陳信俞、
     陳奇良交易犯行具有犯意聯絡，自難令被告廖聰文共負此
     部分販賣第二級毒品罪責。
五、綜上所述，被告廖聰文此部分被訴事實，依調查證據之結果
    ，並無積極證據足以證明被告廖聰文有公訴意旨所指之犯行
    ，而檢察官所舉不利於被告廖聰文之證據，亦未達「通常一
    般之人均不致有所懷疑，而得確信其為真實之程度」，即不
    能遽為被告廖聰文有此部分犯行之認定，揆諸首開說明，此
    部分既不能證明被告廖聰文犯罪，即應為被告廖聰文無罪之
    諭知。　　　
肆、原判決部分撤銷之理由及量刑、沒收部分：
一、原判決部分撤銷（附表一編號1至3廖聰文共同販賣第二級毒
    品部分及定應執行刑；附表一編號4江俊寬無罪部分）之理
    由：
 （一）檢察官上訴意旨略以：原審雖以證人陳奇良於審理中作
       證時提及其向被告江俊寬購買甲基安非他命前，曾先打
       電話給其兄陳信俞確認被告江俊寬在家後再前往購買，
       而調查結果108年3月24日證人陳奇良與陳信俞間並無電
       話通聯紀錄，而認定證人陳奇良向被告江俊寬購買甲基
       安非他命之情節與客觀事實不符。然被告江俊寬對於其
       於108年3月24日販賣甲基安非他命予證人陳奇良之犯行
       坦承不諱，核與證人陳奇良證述之情節相符，並有卷内
       相關證據足以佐證，既然買賣雙方均明白承認確有其事
       ，且證人陳奇良亦同時證稱曾向被告江俊寬買過兩三次
       甲基安非他命，則證人陳奇良證述先打電話給陳信俞確
       認被告江俊寬是否在家之情節，極可能係另一次所為，
       又證人陳奇良曾在被告江俊寬住處居住約一年，與被告
       江俊寬頗為熟識，對被告江俊寬住處附近環境亦甚熟悉
       ，故其原先所述直接去找被告江俊寬購買安非他命頗為
       合理，況被告江俊寬對此亦無反對之表示，原審判決認
       事用法尚有未洽，請將原判決撤銷，另為適當合法之判
       決等語。
 （二）被告廖聰文上訴理由略以：就被訴與被告江俊寬共同販
       賣第二級毒品予陳信俞之部分：1、原審判決係認定江俊
       寬出面與陳信俞交易，一手交錢一手交貨，僅因毒品係
       上訴人向高雄市不詳姓名之成年人購買，繼由該成年人
       將毒品運至雲林縣麥寮鄉某處交付被告廖聰文收取，故
       論以被告廖聰文共同販賣第二級毒品之責。惟從相關之
       通訊監察譯文（詳原審判決附表四：通訊監察譯文）及
       證人陳信俞之證詞觀之，陳信俞係向共同被告江俊寬聯
       繫購買，整個交易過程陳信俞均未與被告廖聰文有所接
       觸，故被告廖聰文對江俊寬將毒品販賣給陳信俞之事實
       確實亳不知情，上開證據至多僅能證明江俊寬有販賣毒
       品予陳信俞之事實，是原審判決認定被告廖聰文同有涉
       案，僅有江俊寬之單一指證而已，惟依前所述，江俊寬
       因本案共同被訴，為獲得減刑寬典，顯有虛偽證述之動
       機，其證詞本不能逕信，必須有其他證據補強，此為法
       院應遵守之證據法則。2、參諸江俊寬於原審審理中固證
       稱：「（陳信俞來買時是誰交毒品給陳信俞？）毒品有
       的在我那邊，有的在廖聰文，廖聰文會拿給我，我再拿
       給陳信俞，有的我會直接拿給陳信俞。（你跟廖聰文的
       毒品沒有分彼此，可以互相拿來拿去？）是。（若人家
       來，你那裡沒有，你可以去跟他拿？）是...毒品是他要
       去拿的，他拿回來後會秤重後再拿給我，我在拿去放，
       他沒有跟我講，我再拿給他。」等語（見原審122號卷二
       第192、213頁）。惟陳信俞向江俊寬購買毒品之次數可
       能不止本案3次(見江俊寬於109年2月11日審判筆錄），
       故本案所列這3次究竟是江俊寬所言「廖聰文會拿給我，
       我再拿給陳信命」？抑或是「有的我會直接拿給陳信俞
       」？抑或是兩者皆有之？顯有不明，如係屬於「有的我
       會直接拿給陳信俞」之情況，則該次販賣毒品予陳信俞
       之行為應僅得認定為江俊寬單獨販賣之行為，而原審未
       詳加調查，逕採之為認定被告廖聰文共同販賣之依據，
       過於率斷。3、被告廖聰文雖坦承為陳信俞所指綽號「老
       ㄟ」之人，且江俊寬販賣給陳信俞之毒品來源為被告廖聰
       文，然此僅為客觀事實陳述而已，被告廖聰文主觀上尚
       無與江俊寬共同對外販賣毒品之意，也對江俊寬之販賣
       行為一無所悉。原審判決一方面認定被告廖聰文曾經自
       白：「（你與江俊寬到底是一起賣毒品？還是你們各別
       賣？）我們一起去拿毒品回來，但各自拿去賣。」等語
       為真實（見原判決第13頁引用偵4082號卷第70頁），即
       認為被告廖聰文與江俊寬是「各自拿去賣」，另一方面
       又逕認被告廖聰文有共同販賣毒品給陳信俞之事實，其
       證據採擇顯然前後矛盾，於法有違。4、再參諸江俊寬於
       109年10月15日審判筆錄中證稱：「（毒品的錢也是你出
       的？）是，因為廖聰文都沒有錢。（本件你認為你是跟
       廖聰文一起販賣安非他命？）不是共同，都是我出錢的
       ，因為廖聰文會問我身上有沒有錢，他要去拿毒品。（
       他們要跟你買毒品，賣或不賣是誰決定的？）我賣完我
       都會跟廖聰文講。（所以一開始要賣之前你沒有跟廖聰
       文講，是你決定要賣，賣完之後再跟廖聰文講？）是。
       」等語，顯見毒品係由江俊寬單獨出賣，僅係透過被告
       廖聰文取得毒品，則毒品之後續如何處理，均由江俊寬
       單獨決定，即便被告廖聰文知悉江俊寬將毒品販賣予他
       人，實亦無從置喙。至江俊寬將販毒所得用以支付房租
       及生活開銷，江俊寬亦曾證稱「因為他賺得是比較少，
       我身上有錢，他住我那邊，他年紀也比較大了，可以說
       是像大哥、爸爸一樣，我也是會照顧他。」僅係基於如
       兄、如父之情感，原審即認為顯有行為分工及所得利益
       共享，則為判決不備理由等語。
 （三）經查：
　  1、基於前述說明，被告江俊寬如附表一編號4所示販賣第二
       級毒品之犯罪事實，除據被告江俊寬坦承在卷外，核與
       證人陳奇良於108年3月27日警詢時之證述情節相符。且
       證人陳奇良嗣於原審審理中仍明確證述其確有向被告江
       俊寬購買甲基安非他命毒品之事實，被告江俊寬於原審
       及本院亦仍一再自白確有此部分犯販賣第二級毒品犯行
       ，且證人陳奇良曾先後購買毒品數次，是就其各次究係
       直接前往被告江俊寬住處購買毒品或先以電話聯繫後再
       前往，即可能有記憶不清或混淆之情形，被告江俊寬之
       任意性自白確與事實相符，應堪採信。原審以不能證明
       被告江俊寬有販賣第二級毒品犯行，而為被告江俊寬無
       罪之判決，顯有未洽。
　  2、另就被告廖聰文就附表一編號1至3被訴共同販賣第二級
       毒品之犯罪事實，依調查證據之結果，並無積極證據足
       以證明被告廖聰文有公訴意旨所指上開犯行，應為無罪
       之諭知，亦如前述，是此部分自應將被告廖聰文有罪部
       分撤銷，改諭知被告廖聰文無罪。另原判決關於上開附
       表一編號1至3部分因諭知被告廖聰文有罪，並認定：扣
       案如附表三編號4 所示之物，係被告廖聰文所有供購入
       甲基安非他命聯繫所用及分裝秤重之物，而於附表一編
       號1至3部分諭知沒收；另就附表一編號1至3之販毒所得
       ，對於被告廖聰文沒收2分之1，亦有未洽，而應併予撤
       銷。
　  3、從而，檢察官上訴以原判決就被告江俊寬如附表一編號4
       犯罪事實為無罪諭知；被告廖聰文上訴以原判決就附表
       一編號1至3部分判處罪刑，均指摘原判決不當，基於前
       述說明，均為有理由，自應由本院將原判決上開部分均
       予以撤銷改判。
　　4、又原審就被告廖聰文部分所定之應執行刑，因被告廖聰
       文如附表一編號1至3所示原判決有罪部分之罪刑經本院
       撤銷而失所附麗，應併予撤銷（本案定應執行刑之說明
       另詳後述）。
 二、量刑部分：
　　 爰審酌被告江俊寬自身曾有施用第二級毒品之前科，明知
     毒品對於人之身心殘害甚鉅，有害於人之身體、健康、生
     命，並造成施用者難以回歸生活常軌，亦明知甲基安非他
     命為禁止非法持有、販賣之第二級毒品，竟仍無視毒品之
     危害性，任意販賣毒品與陳奇良，助長毒品流通及施用之
     風氣，顯然漠視法令，實應非難。另被告江俊寬已離婚，
     育有1名子由前妻扶養，其因車禍而嚴重受傷，一度患有失
     語症，惟現已恢復可溝通無礙，有長庚醫療財團法人嘉義
     長庚紀念醫院109年5月13日診字第0000000000000號診斷證
     明書1張、同院109年5月20日長庚院雲字第1090550156號函
     暨所檢附之雲林縣消防局救護紀錄表等文件、同院109年7
     月14日長庚院嘉字第1090550157號函暨所檢附之病歷資料
     等文件、同院109年7月22日長庚院嘉字第1090750184號函
     文1張（見原審878號卷二第101至129、153至257頁）在卷
     可參，現與伯父家人同住並受照顧，其學歷為國小畢業，
     多從事粗工，其名下無財產，亦無負債，經濟狀況勉以維
     持，及其曾有犯罪前科，有臺灣高等法院被告前案紀錄表
     在卷可參，素行非屬良好，然其犯後坦承不諱，態度良好
     ，頗有悔意等一切情狀，並參酌檢察官、被告江俊寬及其
     辯護人之量刑意見，量處如主文第二項所示之刑。
三、沒收部分：
    扣案如附表三編號6、8（不含門號0000000000號SIM卡）所
    示之物，分別為被告江俊寬所有供販賣甲基安非他命秤重所
    用之物（見原審122號卷二第255至266頁），及其所有供販
    賣甲基安非他命聯繫所用之物（門號0000000000號SIM卡為
    其友人贈與之物，門號0000000000號SIM卡為登記其名下之
    物），均應依毒品危害防制條例第19條第1項之規定，宣告
    沒收之，於全部或一部不能沒收或不宜執行沒收時，追徵其
    價額。另按犯罪所得，屬於犯罪行為人者，沒收之，於全部
    或一部不能沒收或不宜執行沒收時，追徵其價額，刑法第38
    條之1第1項前段、第3項定有明文。故被告江俊寬就附表一
    編號4部分販賣第二級毒品實際所得雖未據扣案，但既屬犯
    罪行為人即被告江俊寬所有，應依刑法第38條之2第1項規定
    ，宣告沒收之，於全部或一部不能沒收或不宜執行沒收時，
    追徵其價額。
伍、原判決部分（附表二編號1至3認定被告廖聰文有罪部分、附
    表一編號4無罪部分）上訴駁回之理由：
一、附表二編號1至3認定被告廖聰文有罪部分：　　
（一）原審以被告廖聰文如附表二編號1至3所示販賣第二級毒品
      之犯行事證明確，適用毒品危害防制條例第4條第2項（修
      正前）、第17條第2項（修正前）、第19條第1項，刑法第
      11條、第2條第1項前段、第38條之1第1項前段、第3項等
      規定，論被告廖聰文販賣第二級毒品罪；復審酌被告廖聰
      文有犯罪前科，有臺灣高等法院被告前案紀錄表在卷可參
      ，素行非良好，已離婚，育有二子均已成年，其學歷為高
      中肄業，曾從事豬肉商，現受僱搭建鷹架為業，無財產及
      積蓄，有負債，經濟狀況勉以維持，又犯後雖一度坦承犯
      行，但經起訴後又否認卸責，難認有何悔意，另其雖有販
      賣毒品之惡行，惟其販賣毒品所得不多，犯罪次數及情節
      亦非重大，且其亦有施用第二級毒品之犯罪紀錄，應係圖
      取支應施用毒品及日常花費所需，遂鋌而走險，非法販毒
      謀利，而無視於國家防制毒品危害之禁令，戕害他人之身
      心發展，使購買毒品者亦沈淪於此，殊值非難等一切情狀
      ，並參酌檢察官、被告廖聰文及其辯護人之量刑意見，分
      別量處如原判決主文所示之刑。另就沒收部分，並說明：
      扣案如附表3 編號4 所示之物，係被告廖聰文所有供購入
      甲基安非他命聯繫所用及分裝秤重之物（見警3027號卷第
      4、12至13頁；原審122號卷二第255至256頁），應依毒品
      危害防制條例第19條第1項之規定，在其罪刑下宣告沒收
      之，於全部或一部不能沒收或不宜執行沒收時，追徵其價
      額。另按犯罪所得，屬於犯罪行為人者，沒收之，於全部
      或一部不能沒收或不宜執行沒收時，追徵其價額，刑法第
      38條之1第1項前段、第3項定有明文。故被告廖聰文就各
      次販賣第二級毒品實際所得雖未據扣案，但既屬犯罪行為
      人即被告廖聰文所有，自應依前開規定，各宣告沒收之，
      於全部或一部不能沒收或不宜執行沒收時，追徵其價額。
      經核原判決此部分之認事用法並無違誤，量刑及沒收之諭
      知亦屬妥適。
（二）被告廖聰文上訴意旨略以：就被訴販賣第二級毒品給黃資
      麟之部分，依原審判決認定，被告廖聰文就被訴販賣第二
      級毒品給黃資麟之部分，縱曾經於偵查中自白不諱(參原
      審判決第16、17頁）。但被告廖聰文於本案審理中已經否
      認上情為真，該自白本身在形式上就存有瑕疵，可信度不
      高。又黃資麟雖於偵審中指證上情，惟購買毒品者先後多
      次陳述内容是否一致，均非足以擔保其關於毒品來源陳述
      真實性之補強證據，不能據為關於毒品來源之陳述是否與
      事實相符之判斷依據。亦即同一證人先後為相同之證言，
      係一個證人為重覆之陳述而已，仍為一個證據，為證據之
      累積，並非補強證據。（最高法院106年度台上字第3475
      號判決意旨參照）。本案除黃資麟之片面指證外，並無其
      他證據可以補強（如蒐證照片、販毒工具或實務上最重視
      之通訊監察譯文）。且如前所述，黃資麟之證述亦有虛偽
      之風險存在，證明力有限。換言之，本案缺乏必要之積極
      證據證明被告廖聰文販賣毒品給黃資麟，應為被告廖聰文
      無罪之判決。準此，原審之事實認定違反證據法則之要求
      ，亦屬違法云云。
（三）然查：本件被告廖聰文就附表二編號1至3部分犯罪事實之
      任意性自白與證人黃資麟之證述及其他證據相合而足認與
      事實相符，自得為證據，且被告廖聰文於羈押獲釋後3月
      餘，經傳喚到庭，猶坦承因可獲得毒品施用而自行販賣甲
      基安非他命3次給黃資麟之犯行等情，業如前述。且此部
      分係被告廖聰文明確自白其單獨販賣第二級毒品與證人黃
      資麟，且與證人黃資麟之先後一致證述可互為補強，並不
      當然以另有通訊監察譯文為補強證據為必要，是被告廖聰
      文及其辯護人稱本案缺乏必要之積極證據證明被告廖聰文
      販賣毒品給黃資麟，應為被告廖聰文無罪之判決云云，並
      無可採。
二、附表一編號4認定被告廖聰文無罪部分：
　　原判決以被告廖聰文此部分之犯罪事實不能證明，而為被告
    廖聰文無罪之諭知，檢察官上訴意旨同被告江俊寬部分(見
    前述肆、一、（一）部分），而本院亦認定被告廖聰文此部
    分應為無罪之諭知(理由同前述參、無罪部分之說明)，本院
    認定被告廖聰文此部分無罪之理由與原判決雖無不同，但結
    論仍屬一致，故無撤銷原判決之必要，而應駁回檢察官此部
    分之上訴。
三、綜上所述，原判決關於此部分之認事用法並無不當，量刑及
    沒收之諭知均屬妥適。另被告廖聰文為無罪答辯所持答辯理
    由，均經本院一一論駁認定並無可採。從而，檢察官及被告
    廖聰文以上述理由指摘原判決不當，並無理由，其上訴均應
    予駁回。
四、定應執行刑
　　上開如附表二編號1至3所示被告廖聰文經駁回上訴之販賣第
    二級毒品罪，共3罪，審酌其犯罪態樣、手段、侵害法益相
    同、購毒者單一等情狀，復就其所犯之罪整體評價應受非難
    及矯治之程度，並兼衡刑罰經濟與公平、比例等原則，暨前
    述各罪定應執行刑之外部界限（即各宣告刑中最長期以上，
    各刑合併之刑期以下），依刑法第51條第5款規定，定應執
    行刑如主文第四項所示。　
據上論斷，應依刑事訴訟法第368條、第369條第1項前段、364條
、第299條第1項前段，毒品危害防制條例第4條第2項（修正前）
、第17條第2項（修正前）、第19條第1項，刑法第11條、第2條
第1項前段、第38條之1第1項前段、第3項、第51條第5款，判決
如主文。
本案經臺灣雲林地方檢察署檢察官李濂、蘇聖涵提起公訴、同署
檢察官林豐正提起上訴，臺灣高等檢察署臺南檢察分署檢察官蘇
南桓到庭執行職務。
中　　華　　民　　國　　110 　年　　5 　　月　　5 　　日
                  刑事第四庭    審判長法  官  郭玫利
                                      法  官  蔡廷宜
                                      法  官  曾子珍
以上正本證明與原本無異。
被告江俊寬如不服本判決應於收受送達後20日內向本院提出上訴
書狀，其未敘述上訴理由者，並得於提起上訴後20日內向本院補
提理由書（均須按他造當事人之人數附繕本）「切勿逕送上級法
院」。
被告廖聰文就有罪部分，如不服本判決應於收受送達後20日內向
本院提出上訴書狀，其未敘述上訴理由者，並得於提起上訴後20
日內向本院補提理由書（均須按他造當事人之人數附繕本）「切
勿逕送上級法院」；無罪部分不得上訴。
檢察官就被告江俊寬、廖聰文原審或本院曾判處有罪部分，如不
服本判決應於收受送達後20日內向本院提出上訴書狀，其未敘述
上訴理由者，並得於提起上訴後20日內向本院補提理由書（均須
按他造當事人之人數附繕本）「切勿逕送上級法院」。但就被告
廖聰文原審及本院均判處無罪部分，應受刑事妥速審判法第9條
規定之限制。
　　　　　　　　　　　　　　　　　　 書記官  李淑惠　
中　　華　　民　　國　　110 　年　　5 　　月　　5 　　日
附錄本案論罪科刑法條：
修正前毒品危害防制條例第4條
製造、運輸、販賣第一級毒品者，處死刑或無期徒刑；處無期徒
刑者，得併科新臺幣2000萬元以下罰金。
製造、運輸、販賣第二級毒品者，處無期徒刑或7年以上有期徒
刑，得併科新臺幣1000萬元以下罰金。
製造、運輸、販賣第三級毒品者，處7年以上有期徒刑，得併科
新臺幣700萬元以下罰金。
製造、運輸、販賣第四級毒品者，處5年以上12年以下有期徒刑
，得併科新臺幣300萬元以下罰金。
製造、運輸、販賣專供製造或施用毒品之器具者，處1年以上7年
以下有期徒刑，得併科新臺幣100萬元以下罰金。
前五項之未遂犯罰之。
刑事妥速審判法第9條
除前條情形外，第二審法院維持第一審所為無罪判決，提起上訴
之理由，以下列事項為限：
一、判決所適用之法令牴觸憲法。
二、判決違背司法院解釋。
三、判決違背判例。
刑事訴訟法第377條至第379條、第393條第1款規定，於前項案件
之審理，不適用之。
附表一：被告江俊寬販賣第二級毒品部分
編號 犯罪事實 原審判決 本院判決 1 江俊寬基於販賣第二級毒品甲基安非他命以營利之犯意，於民國108年2月3日晚上8時8分至10時22分許之間，與陳信俞聯絡如附表四編號1所示之交易甲基安非他命事項後，於同日稍後某時，在雲林縣○○鄉○○村○○000○00號江俊寬居處內，販賣新臺幣（下同）4,000元之甲基安非他命1包（重約半錢）給陳信俞，雙方當場交付毒品及付清貨款。 廖聰文共同販賣第二級毒品，處有期徒刑柒年陸月。未扣案販賣毒品所得新臺幣貳仟元沒收之，於全部或一部不能沒收或不宜執行沒收時，追徵其價額；扣案如附表三編號四所示之物沒收之。  江俊寬共同販賣第二級毒品，處有期徒刑參年捌月。未扣案販賣毒品所得新臺幣貳仟元沒收之，於全部或一部不能沒收或不宜執行沒收時，追徵其價額；扣案如附表三編號六、八（不含門號0000000000號SIM 卡）所示之物沒收之。 原判決此部分撤銷。 廖聰文無罪。        檢察官及被告江俊寬均未上訴，業已確定。 2 江俊寬基於販賣第二級毒品甲基安非他命以營利之犯意，於108年3月6日上午11時9分至11時47分許之間，與陳信俞聯絡如附表四編號2所示之交易甲基安非他命事項後，於同日稍後某時，在雲林縣○○鄉○○村○○000○00號江俊寬居處內，販賣4,000元之甲基安非他命1包（重約半錢）給陳信俞，雙方當場交付毒品及付清貨款。 廖聰文共同販賣第二級毒品，處有期徒刑柒年陸月。未扣案販賣毒品所得新臺幣貳仟元沒收之，於全部或一部不能沒收或不宜執行沒收時，追徵其價額；扣案如附表三編號四所示之物沒收之。  江俊寬共同販賣第二級毒品，處有期徒刑參年捌月。未扣案販賣毒品所得新臺幣貳仟元沒收之，於全部或一部不能沒收或不宜執行沒收時，追徵其價額；扣案如附表三編號六、八（不含門號0000000000號SIM 卡）所示之物沒收之。 原判決此部分撤銷。 廖聰文無罪。        檢察官及被告江俊寬均未上訴，業已確定。 3 江俊寬基於販賣第二級毒品甲基安非他命以營利之犯意，於108年3月12日下午5時7分許，與陳信俞聯絡如附表四編號3所示之交易甲基安非他命事項後，於同日稍後某時，在雲林縣○○鄉○○村○○000○00號江俊寬居處內，販賣4,000元之甲基安非他命1包（重約半錢）給陳信俞，雙方當場交付毒品及付清貨款。 廖聰文共同販賣第二級毒品，處有期徒刑柒年陸月。未扣案販賣毒品所得新臺幣貳仟元沒收之，於全部或一部不能沒收或不宜執行沒收時，追徵其價額；扣案如附表三編號四所示之物沒收之。  江俊寬共同販賣第二級毒品，處有期徒刑參年捌月。未扣案販賣毒品所得新臺幣貳仟元沒收之，於全部或一部不能沒收或不宜執行沒收時，追徵其價額；扣案如附表三編號六、八（不含門號0000000000號SIM卡）所示之物沒收之。 原判決此部分撤銷。 廖聰文無罪。        檢察官及被告江俊寬均未上訴，業已確定。 4 江俊寬基於販賣第二級毒品甲基安非他命以營利之犯意，於108 年3 月24日下午8 時許，在雲林縣○○鄉○○村○○000 ○00號居處內，販賣4,000 元之甲基安非他命1 包（重量不詳）給陳奇良，雙方當場交付毒品及付清貨款。 廖聰文無罪。  江俊寬無罪。 上訴駁回。  原判決此部分撤銷。江俊寬販賣第二級毒品，處有期徒刑參年捌月。未扣案販賣毒品所得新臺幣肆仟元沒收之，於全部或一部不能沒收或不宜執行沒收時，追徵其價額；扣案如附表三編號六、八（不含門號0000000000號SIM卡）所示之物沒收之。 

附表二：被告廖聰文販賣第二級毒品部分
編號 犯罪事實 原審判決 本院判決 1 廖聰文基於販賣第二級毒品甲基安非他命以營利之犯意，於108 年2 月上旬某日晚上8 時許，在雲林縣○○鄉○○村7-11便利超商之停車場，販賣500 元之甲基安非他命1 包（重量不詳）給黃資麟，雙方當場交付毒品及付清貨款。 廖聰文販賣第二級毒品，處有期徒刑柒年肆月。未扣案販賣毒品所得新臺幣伍佰元沒收之，於全部或一部不能沒收或不宜執行沒收時，追徵其價額；扣案如附表三編號四所示之物沒收之。 上訴駁回。 2 廖聰文基於販賣第二級毒品甲基安非他命以營利之犯意，於108 年3 月下旬某日晚上8 時許，在雲林縣○○鄉○○村7-11便利超商之停車場，販賣1,000 元之甲基安非他命1 包（重量不詳）給黃資麟，雙方當場交付毒品及付清貨款。 廖聰文販賣第二級毒品，處有期徒刑柒年肆月。未扣案販賣毒品所得新臺幣壹仟元沒收之，於全部或一部不能沒收或不宜執行沒收時，追徵其價額；扣案如附表三編號四所示之物沒收之。 上訴駁回。 3 廖聰文基於販賣第二級毒品甲基安非他命以營利之犯意，於108 年5 月間某日晚上8 時許，在雲林縣○○鄉○○村7-11便利超商之停車場，販賣500 元之甲基安非他命1 包（重量不詳）給黃資麟，雙方當場交付毒品及付清貨款。 廖聰文販賣第二級毒品，處有期徒刑柒年肆月。未扣案販賣毒品所得新臺幣伍佰元沒收之，於全部或一部不能沒收或不宜執行沒收時，追徵其價額；扣案如附表三編號四所示之物沒收之。 上訴駁回。 

附表三：
警方持原審法院核發之108年聲搜字第392號搜索票，於108年6月
20日上午7時許，在雲林縣○○鄉○○村○○000○00號被告廖聰文、江
俊寬居處執行搜索查扣之物（見3027號警卷第17至25頁；606號
警卷第33至41頁）。
編號 扣案物名稱及數量 所有人或持有人 說明 是否沒收 沒收依據 1 殘渣袋3包 廖聰文 ㈠為被告廖聰文施用毒品後所餘之物（見3027號警卷第4頁） ㈡雲林地檢署108年度保字第1166號（見原審878號卷一第157至163頁） 否  2 吸食器2 組、分食勺1 支 廖聰文 ㈠為被告廖聰文施用毒品所用之物（見3027號警卷第4頁） ㈡雲林地檢署108年度保字第1166號（見原審878號卷一第157至163頁） 否  3 HTC 白色手機（無門號SIM 卡）、LG白色手機（無門號SIM 卡）、ACER白色手機（無門號SIM卡 ）各1 支 廖聰文 ㈠與本案犯罪無關 ㈡雲林地檢署108年度保字第1166號（見原審878號卷一第157至163頁） 否  4 小米白色手機1支（含門號0000000000號SIM 卡）、電子磅秤1 台 廖聰文 ㈠為被告廖聰文所有供購入甲基安非他命聯繫所用及分裝秤重之物（見3027號警卷第4、12至13頁） ㈡為門號所有人（見3027號警卷第37頁） ㈢雲林地檢署108年度保字第1166號（見原審878號卷一第157至163頁） 是 毒品危害制條例第19條第1項 5 吸食工具1 批、分裝袋1 包 江俊寬 ㈠為被告江俊寬施用毒品所用之物（見6606號警卷第4頁） ㈡雲林地檢署108年度保字第1165號（見原審122號卷一第75頁） 否  6 電子磅秤1 台 江俊寬 ㈠為被告江俊寬所有供販賣甲基安非他命秤重所用之物（見原審122號卷二第255至266頁） ㈡雲林地檢署108年度保字第1165號（見原審122號卷一第75頁） 是 毒品危害制條例第19條第1項 7 Samsung 手機1支 （IMEI：0000000000000000） 江俊寬 ㈠與本案犯罪無關 ㈡雲林地檢署108年度保字第1165號（見原審122號卷一第75頁） 否  8 OPPO手機1支 （含門號0000000000、0000000000號SIM卡。IMEI：000000000000000、000000000000000 ） 江俊寬 ㈠為被告江俊寬所有供販賣甲基安非他命聯繫所用之物（門號0000000000號SIM卡為其友人贈與之物，門號0000000000號SIM卡為登記其名下之物） ㈡雲林地檢署108年度保字第1165號（見原審122號卷一第75頁） 是（不含門號0000000000號SIM 卡） 毒品危害制條例第19條第1項 

本案卷證目錄：
●本院110年度上訴字第77號 1.【3027號警卷】：臺南市刑事警察大隊南市警刑大偵五字第1080393027號卷 2.【他542號卷】：雲林地檢署108年度他字第542號卷 3.【偵4082號卷】：雲林地檢署108年度偵字第4082號卷 4.雲林地檢署108年度聲押字第105號 5.雲林地檢署108年度偵字第6177號 6.雲林地檢署108年度偵聲字第78號 7.雲林地檢署108年度查扣字第183號 8.雲林地檢署108年度查扣字第576號 9.【聲羈卷】：108年度聲羈字第107號 10.雲林地檢署109上197號卷 11.【原審878號卷一】：雲林地院108年度訴字第878號卷一 12.【原審878號卷二】：雲林地院108年度訴字第878號卷二 13.【本院77號卷】：本院109年度上訴字第77號卷 ●本院110年度上訴字第78號 1.【6606號警卷】：臺南市刑事警察大隊南市警刑大偵五字第1080346606號卷 2.【3990號警卷】臺南市政府警察局刑事警察大隊南市警刑大偵五字第1080153990號卷 3.【他370號卷】：雲林地檢署108年度他字第370號卷 4.【偵6178號卷】：雲林地檢署108年度偵字第6178號卷 5.雲林地檢署108年度毒偵字第448號 6.雲林地檢署109年度偵字第213號 7.【偵5650號卷】雲林地檢署108年度偵字第5650號 8.雲林地檢署108年度查扣字第85號卷 9.雲林地檢署108年度查扣字第577號 10.雲林地檢署108年度職議字第817號 11.【原審122號卷一】：雲林地院109年度訴字第122號卷一 12.【原審122號卷二】：雲林地院109年度訴字第122號卷二 13.雲林地院109年度訴字第122號卷(密卷) 14.【本院78號卷】：本院109年度上訴字第78號卷